# 现金流量表

提问人：圣媛 时间：2016-04-15 10:39:01
开发成本期初余额，本年转入其他应收款中，期末无余额。 购买商品、接受劳务支付的现金： (3)存货增加（期末-期初）这里要填金额吗？ 其他应收款也是期初减期末，已经填入：收到其他里面了。

回答人：chenyiwei
没有发生实际现金流的交易，需在利用“公式法”编表时予以剔除。现金流量表的正表是以实际发生的现金及现金等价物的增减变动交易为基础填列的。

提问人：dxnb123 时间：2016-12-29 22:00:45
请问，在其他应收款核算的保证金，关联方资金往来等，是根据其收入额及支出额分别在现金流量表列示，还是按照期初期末的差额列示

回答人：chenyiwei
如符合《企业会计准则第 31 号——现金流量表》第五条所列三种情形之一的，可按净额列入现金流量表；除此之外应分别反映流入与流出的绝对金额。